臺灣高等法院高雄分院刑事裁定　　　　100年度交抗字第207號
抗　告　人
即受處分人　黃錕鋒
上列抗告人因違反道路交通管理處罰條例案件，不服臺灣澎湖地
方法院，中華民國100 年6 月30日所為裁定（原審案號：100 年
度交聲字第8 號），提起抗告，本院裁定如下：
    主  文
抗告駁回。
    理  由
一、原處分意旨略以：異議人即受處分人黃錕鋒於民國100 年2
    月14日18時37分許，駕駛車號6565-PA 號自小客車，行經設
    有燈光號誌管制之屏東市○○路及敬軍路路口時闖紅燈，經
    警當場攔停製單舉發，爰依道路交通管理處罰條例第53條第
    1 項及第63條第1 項第3 款之規定，裁處異議人罰鍰新臺幣
    （下同）2,700 元，加計違規點數3 點（罰鍰限於100 年5
    月12日前繳納）等語。
二、抗告意旨略以：原裁定忽視客觀依據，僅憑主觀心證而為裁
    定，顯有球員兼裁判、官官相護之嫌，依法提起抗告云云。
三、按汽車駕駛人，行經有燈光號誌管制之交岔路口闖紅燈者，
    處新臺幣1800元以上5400元以下罰鍰；汽車駕駛人駕駛汽車
    違反道路交通管理處罰條例第53條規定者，並記違規點數3
    點。道路交通管理處罰條例第53條第1 項、第63條第1 項第
    3 款，分別定有明文。
四、經查：
（一）聲明異議案件之處理，除準用刑事訴訟法有關規定外，依
      道路交通案件處理辦法之規定處理之；交通法庭就聲明異
      議之案件，必要時，得訊問受處分人及其他關係人，並得
      傳喚證人，命行鑑定，實施勘驗，亦為該辦法第4 條第1
      項及第16條所明定。又員警舉發交通違規案件，並不以舉
      發照片為唯一證明方法（道路交通管理處罰條例第7 條、
      第7 條之1 、第7 條之2 等規定參照）。是依現行法律規
      定，法院處理交通事件，固不限於科學儀器所採證據，惟
      仍須就事件所涉相關證據資料，包括供述及非供述證據，
      依據證據法則，憑以認定行為人交通違規行為之有無。此
      乃因交通違規事件之發生地點、行為態樣不一，復多有瞬
      間即逝之特性，實無法於交通違規行為發生之時，責求取
      締、舉發人員皆以科學儀器取得證據資料；即令便於以科
      學儀器採證之交通違規行為，倘一律採用科學儀器採證，
      不但所費不貲，也有實際困難。且警員舉發交通違規，係
      依道路交通管理處罰條例規定之職權行使，有立法機關之
      授權，其舉發之適法性，應毋庸疑。
（二）次按取捨證據及認定事實，乃法院自由裁量職權之行使，
      又證人所為之證述是否可採，為法院依經驗及論理法則判
      斷其證明力為何而得否採擇之心證層次，茍基於吾人日常
      生活之經驗，而未違背客觀上應認為確實之定則，並已敘
      述其何以為此一判斷之理由，即不能指為違法。
（三）本件交通違規行為，已據原審依個案具體情狀，以法定證
      據法則之調查方法進行必要之調查，傳訊證人即本件開單
      舉發之員警王思雅於原審調查時具結後，就當日所見抗告
      人違規情形為證述，而證人王思雅為取締交通違規之公務
      員，其為達維護交通秩序、安全之行政目的而依法執行公
      權力，與抗告人素不相識，衡情當無甘冒須負擔刑事責任
      之風險，故意誣指抗告人違規之必要；且考量交通違規行
      為又多屬迅速、稍縱即逝及不可回復等特性，舉發機關或
      原處分機關若能提出更多之法定證據方法，例如人證、書
      證、物證等證據資料以供司法審查之交通法庭加以判斷該
      交通違規行為之存否，自屬允當，惟若因前揭交通違規行
      為特性而無法提供更多相關之書證、物證時，則舉發員警
      於司法審查之訴訟程序上立於證人之地位而證述其當時親
      身目擊及見聞之交通違規行為經過，亦屬於法定證據方法
      之一之人證證述，於法亦不有違。復有前開路口地圖、屏
      東縣政府警察局100 年3 月5 日屏警交字第1000011770號
      函、100 年5 月18日屏警交字第1000026795號函附員警王
      思雅執勤報告及舉發違反道路交通管理事件通知單在卷可
      稽，是抗告人確有前揭違規行為，應堪予認定。
五、綜上，抗告人確有於前揭時、地行經有燈光號誌管制之交岔
    路口闖越紅燈之違規行為，從而原處分機關依前揭道路交通
    管理處罰條例第53條第1 項、第63條第1 項第3 款規定，裁
    處抗告人罰鍰2,700 元，並記違規點數3 點，核無違誤，原
    審認抗告人之聲明異議為無理由，予以駁回，經核認事用法
    並無不合，抗告人提起抗告，指摘原審裁定不當為無理由，
    應予以駁回。
據上論結，應依道路交通案件處理辦法第26條，刑事訴訟法第41
2 條，裁定如主文。
中    華    民    國   100    年    8     月    19    日
                  刑事第六庭    審判長法  官  王憲義
                                      法  官  邱永貴
                                      法  官  簡志瑩
以上正本證明與原本無異。
不得再抗告。
中    華    民    國   100    年    8     月    19    日
                                      書記官  吳新貞